# 新租赁准则初始化披露

提问人：布 鲁 斯 1331 时间：2021-03-06 11:42:00
请教陈版主，
1 、新租赁准则初始化时需要统计“期初的经营租赁承诺”，以及“按首次执行日增量借款利率折现计算的租赁负债”
这两个金额中按我的理解是反映已存在合同中未来需要支付的租金合同金额以及其折现金额，这意味着一开始需要把所有
的合同都进行折现（即短期租赁和低价值租赁的也先进行折现），是吗？
2 、确认豁免-短期租赁 这一行的金额是短期租赁合同金额的折现金额（即折现期 1 年）还是合同金额

回答人：chenyiwei
一般可以这样理解。但鉴于 1 年期以内款项的资金时间价值因素影响很小，因此也可以对采用简化处理的短期租赁的租金不进行折现处理。